臺灣高等法院刑事判決
109年度上訴字第2084號
上  訴  人  
即  被  告  劉丞皓



選任辯護人  廖家瑜律師    
上列上訴人即被告因違反毒品危害防制條例案件，不服臺灣桃園
地方法院108年度訴字第441號，中華民國109年3月31日第一審判
決（起訴案號：臺灣桃園地方檢察署108年度偵字第7696號、第7
990號），提起上訴，本院判決如下：
    主  文
原判決撤銷。
劉丞皓共同犯販賣第三級毒品未遂罪，累犯，處有期徒刑壹年。
沒收之宣告如附表所示。
    事  實
一、劉丞皓明知4-甲基甲基卡西酮為毒品危害防制條例第2條第2
     項第3款所規定之第三級毒品，而硝西洋則為同條例同條項
    第4款所規定之第四級毒品，均不得非法販賣，竟與葉昱廷
    （葉昱廷所犯共同販賣第三級毒品未遂罪業經原審法院判處
    有期徒刑1年6月，緩刑4年，緩刑期間付保護管束，並應於
    判決確定日起1年內，向公庫支付新臺幣10萬元，及應向檢
    察官指定之政府機關、政府機構、行政法人、社區或其他符
    合公益目的之機構或團體，提供240小時之義務勞務確定）
    基於販賣第三級毒品、第四級毒品以營利之犯意聯絡，由葉
    昱廷先於民國108年3月4日11時1分使用IPHONE廠牌行動電話
    所下載之微信「WECHAT」通訊軟體，以其設立之微信帳號暱
    稱「周小生」（ID：jr00000000」），在成員人數214人之
    群組內，傳送「大量葡萄、草莓（註：葡萄、草莓為水果貼
    圖）」、「大量葡萄、草莓、橘子（註：葡萄、草莓、橘子
    為水果貼圖）有需要私」之喻有販賣含毒品成分之「葡萄」
    、「草莓」、「橘子」果汁包之訊息予上開群組之不特定人
    ，適警員葉文禮執行網路巡邏見上開訊息，於同日13時47分
    起至同年月5日22時47分止，使用微信帳號暱稱「ppap」佯
    以買家，私訊微信帳號暱稱「周小生」即葉昱廷，雙方大致
    談妥含有毒品成分之果汁包之價格為1包新臺幣（以下同）8
    00元、10包7,000元，並約明翌日（即6日）在桃園市某處進
    行交易；其後，葉文禮於同年月6日12時59分與葉昱廷聯絡
    欲約定交易地點時，葉昱廷傳送劉丞皓設立之微信帳號暱稱
    「Hao」、劉丞皓使用門號0000000000號等可與劉丞皓直接
    連繫之訊息予葉文禮，經葉文禮私訊微信帳號暱稱「Hao」
    之劉丞皓，於同日15時4分起至15時30分止，確認以10包7,0
    00元之價格購買含有前述第三級、第四級毒品之「葡萄」果
    汁包，並相約在劉丞皓指定之桃園市○○區○○街000號進行交
    易。嗣葉文禮於同日15時34分駕車抵達桃園市○○區○○街000 
    號前，並告知劉丞皓其所駕車輛顏色、車牌號碼後，劉丞皓
    果依約出現並坐進葉文禮所駕車輛之副駕駛座，取出所攜之
    「葡萄」果汁包10包（驗前總淨重約65.92公克）交付葉文
    禮後，葉文禮當場表明身分而查獲，並當場扣得劉丞皓所有
    ，供聯繫販賣含毒品成分果汁包所用之IPHONE廠牌行動電話
    1支（含門號0000000000號SIM卡1張）；再經警持臺灣桃園
    地方檢察署檢察官拘票，於同年月7日23時許，在桃園市○○
    區○○路0段000號拘獲葉昱廷，並查扣葉昱廷所有，供聯繫販
    賣含毒品成分果汁包所用之IPHONE廠牌行動電話1支（含門
    號0000000000號SIM卡1張）。
二、案經臺北市政府警察局大同分局報告臺灣桃園地方檢察署檢
    察官偵查起訴。　　
    理  由
一、證據能力
    按被告以外之人於審判外之陳述，雖不符刑事訴訟法第159
    條之1至第159條之4之規定，而經當事人於審判程序同意作
    為證據，法院審酌該言詞陳述或書面陳述作成時之情況，認
    為適當者，亦得為證據。當事人、代理人或辯護人於法院調
    查證據時，知有第159條第1項不得為證據之情形，而未於言
    詞辯論終結前聲明異議者，視為有前項之同意，同法第159
    條之5第1項、第2項有明文規定。上訴人即被告劉丞皓於本
    院審理程序經合法傳喚無正當理由未到庭，然本判決下列所
    引用被告以外之人於審判外之供述證據，檢察官、被告及其
    辯護人於本院準備程序均未爭執其證據能力（見本院卷第65
    至67頁），迄本案辯論終結前亦未再聲明異議，本院審酌上
    開供述證據資料製作時之情況，尚無違法不當及證明力明顯
    過低之瑕疵之情形，爰依前開規定，認均具有證據能力。又
    下列所引用之非供述證據之證據能力部分，核均無證據證明
    係公務員違背法定程序所取得，或有其他不得作為證據之情
    形，審酌前揭非供述證據並無信用性過低之疑慮，且與被告
    犯行之認定具關聯性，依刑事訴訟法第158條之4規定反面解
    釋及同法第159條之4之規定，應認均有證據能力，而得採為
    判決之基礎。    
二、認定事實所憑之證據及理由
㈠被告於本院審理時經合法傳喚無正當理由未到庭，然上開事實
  ，業據被告於偵查、原審、本院準備程序時坦承不諱（見108
  年度偵字第7696號卷第43至44頁、第73頁正反面、原審卷第13
  2頁、第263頁正反面、本院卷第64頁），核與證人即同案被告
  葉昱廷於偵查、原審之供述相符（見108年度偵字第7696號卷
  第46至48頁、原審卷第132至133頁、第186頁），並有佯裝買
  家之警員與被告及共犯葉昱廷間之微信對話紀錄翻拍照片、語
  音留言譯文表附卷為憑（見108年度偵字第7990號卷第45、48
  至51頁），且被告為警查獲時，當場扣得之紫色包裝、印有葡
  萄圖樣之果汁包10包（驗前總毛重77.12 公克、包裝總重約11
  .20公克，驗前總淨重約65.92 公克；取0.95公克鑑定用罄，
  驗餘總淨重64.97公克），經送內政部警政署刑事警察局鑑定
  ，其內之紫色粉末，檢出第三級毒品4-甲基甲基卡西酮（4-me
  thylmethcathinone 、Mephedrone、4-MMC）及微量第四級毒
  品硝西泮（Nitrazepam）等成分【測得4-甲基甲基卡西酮純度
  約3%，推估前述10包果汁包所含4-甲基甲基卡西酮之驗前總純
  質淨重約1.97公克；另因前述10包果汁包所檢出含硝西泮成分
  為『微量』，即純度未達1%，是前述10包果汁包所含硝西泮驗前
  總純質淨重亦無可能逾20公克以上】，亦有該局108 年3 月27
  日鑑字第1080025216號鑑定書1份附卷可稽（見108年度偵字第
  7696號第82頁），此外復有被告及同案被告葉昱廷所有，供聯
  繫販賣所用之IPHONE廠牌行動電話2支扣案，足徵被告之自白
  與事實相符，堪採為認定事實之依據。
㈡又販賣毒品係政府嚴予查緝之違法行為，政府一向查禁森嚴並
  重罰不寬貸，且販賣毒品之行為亦無一定之公定價格，每次買
  賣之價格隨供需雙方之資力或關係之深淺或需求之數量、貨源
  之充裕與否、販賣者對於資金需求殷切與否、對行情認知，以
  及政府查緝之態度，進而為各種風險評估，機動的調整，有各
  種不同標準，並非一成不變，惟販賣者從各種「價差」謀取利
  潤方式，或有差異，其所圖利益之非法販賣行為目的則屬相同
  。況且毒品之價格不低，凡為販賣之不法行為者，苟無利可圖
  ，應無甘冒持有毒品遭查獲之極大風險，無端將其出售，是其
  從中賺取買賣差價牟利之意圖及事實，應屬符合論理法則且不
  違背社會通常經驗之合理判斷。證人即同案被告葉昱廷於偵查
  中坦承其以10包6,000元之價格購入毒品果汁包，欲以10包7,0
  00元之價格售予本案喬裝買方之警員（見108年度偵字第7696
  號卷第47頁正反面），被告於原審審理時亦坦承葉昱廷有說要
  給伊報酬，當時說要給多少錢忘記了等語（見原審卷第263至2
  64頁），依其智識程度與生活經驗，足以判斷毒品售出後將有
  利潤，益徵被告主觀上確有營利之意圖甚明。
㈢綜上，本件事證明確，被告共同販賣第三級、第四級毒品未遂
  犯行，洵堪認定，應予依法論科。　　
三、法律適用
㈠按行為後法律有變更者，適用行為時之法律，但行為後之法律
  有利於行為人者，適用最有利之法律，刑法第2條第1項定有明
  文。本件被告行為後，毒品危害防制條例第4條第3項、第4項
  及同條例第9條第3項、第17條第2項業於109年1月15日修正公
  布，並於同年7月15日施行，經查：
⒈修正前毒品危害防制條例第4條第3項規定：「製造、運輸、販
  賣第三級毒品者，處7年以上有期徒刑，得併科新臺幣7百萬元
  以下罰金。」，修正後毒品危害防制條例第4條第3項則規定：
  「製造、運輸、販賣第三級毒品者，處7年以上有期徒刑，得
  併科新臺幣1千萬元以下罰金。」，修正後毒品危害防制條例
  第4條第3項，將法定刑自「7年以上有期徒刑，得併科新臺幣7
   百萬元以下罰金」，提高為「7年以上有期徒刑，得併科新臺
  幣1千萬元以下罰金」，經比較新、舊法律，修正後毒品危害
  防制條例第4條第3項並無較有利於被告之情形。
⒉修正前毒品危害防制條例第4條第4項規定：「製造、運輸、販
  賣第四級毒品者，處5年以上12年以下有期徒刑，得併科新臺
  幣3百萬元以下罰金。」，修正後毒品危害防制條例第4條第4
  項則規定：「製造、運輸、販賣第四級毒品者，處5年以上12
  年以下有期徒刑，得併科新臺幣5百萬元以下罰金。」，修正
  後毒品危害防制條例第4條第4項之罰金刑部分提高，經比較新
  、舊法，修正後毒品危害防制條例第4條第4項並無較有利於被
  告之情形。
⒊又毒品危害防制條例第9條於109年1月15日修正公布，自109年7
  月15日施行，修正後該條第3項明定「犯前5條之罪(包括同條
  例第4條至第8條之罪)而混合二種以上之毒品者，適用其中最
  高級別毒品之法定刑，並加重其刑至二分之一。」本條雖係被
  告犯本案後修正，然參酌其修正理由「本條第3項所稱之混合
  ，係指將二種以上之毒品摻雜調合，無從區分而言(如置於同
  一包裝)。依目前毒品查緝實務，施用混合毒品之型態日益繁
  多，且因混合毒品之成分複雜，施用後所造成之危險性及致死
  率均高於施用單一種類者，為加強遏止混合毒品之擴散，爰增
  訂第3項，規定犯第4條至第8條之罪，而有混合二種以上毒品
  之情形者，加重其刑至二分之一。另本項係屬分則之加重，為
  另一獨立之犯罪型態，如其混合二種以上毒品屬不同級別，應
  依最高級別毒品所定之法定刑，並加重其刑至二分之一，例如
  販賣混合第三級及第四級毒品者，依販賣第三級毒品之法定刑
  處斷，並加重其刑至二分之一；如屬同一級別者，因無從比較
  高低級別，則依各該級別毒品所定之法定刑，加重其刑至二分
  之一，併予敘明。」是依新修正本條例第9條第3項之修正及規
  範意旨，立法者係認為行為人混合多種毒品而成新興毒品之情
  形，由於產生之新興毒品效用更強或更便於施用，更容易造成
  毒品之擴散，危險性更高，故更應針對此等混合型新興毒品之
  製造、運輸、販賣等行為加重刑責，以遏止混合型新興毒品之
  氾濫。本案毒品檢出第三級毒品4-甲基甲基卡西酮（4-methyl
  methcathinone、Mephedrone、4-MMC）及微量第四級毒品硝西
  泮（Nitrazepam）等成分，係混合二種以上，且不同級別者，
  修法前之司法審判實務所持法律見解，係依想像競合犯從一重
  處斷，同為適用最高級別毒品所定之法定刑；而依新修正之本
  條例第9條第3項之規定，係適用其中最高級別毒品之法定刑，
  並加重其刑至二分之一。是經比較新舊法結果，以修法前之司
  法審判實務所持法律見解較有利於被告，修正後之加重其刑規
  定並無較有利於被告之情形。
⒋修正前毒品危害防制條例第17條第2項原規定：「犯第四條至第
  八條之罪於偵查及審判中均自白者，減輕其刑。」，修正後毒
  品危害防制條例第17條第2項則規定：「犯第四條至第八條之
  罪於偵查及歷次審判中均自白者，減輕其刑。」，而本件被告
  迭於偵查及原審、本院就販賣第三級毒品未遂犯行，均自白不
  諱，即不論適用修正前、後毒品危害防制條例第17條第2 項之
  規定，均符合該減刑要件，新舊法處罰之輕重相同，對被告而
  言即無有利或不利之情形。
⒌稽此，就本件論罪科刑有關之事項，經綜合法律修正前後之整
  體比較，揆諸刑法第2條第1 項之「從舊從輕」原則，適用修
  正前之刑罰法律，對被告較為有利，自應就被告上開所為整體
  適用被告行為時即修正前毒品危害防制條例之相關規定。
㈡按刑事偵查技術上所謂之「釣魚」，係指對於原已犯罪或具有
  犯罪故意之人，以設計引誘之方式，佯與之為對合行為，使其
  暴露犯罪事證，再加以逮捕或偵辦者而言；此項機會提供型之
  誘捕行為，純屬偵查犯罪技巧之範疇，因無故入人罪之教唆犯
  意，亦不具使人發生犯罪決意之行為，並未違反憲法對於基本
  人權之保障，且於公共利益之維護有其必要性（最高法院103 
  年度台上字第4008號判決意旨參照），故經警方以釣魚方式逮
  捕之販賣毒品者，因販毒者原本即具有販賣之犯意，僅因警員
  佯裝購買而彰顯其犯行，自無何陷害可言，不能援引「陷害教
  唆」主張免責；然因購買者並無購買真意，事實上不能真正完
  成買賣，因此販賣者應論以販賣未遂罪。查本件被告、共犯葉
  昱廷基於販賣含第三級、第四級毒品成分之果汁包之犯意聯絡
  ，由共犯葉昱廷以其設立之微信帳號暱稱「周小生」（ID：jr
  00000000」），在成員人數214人之群組內，傳送事實欄所載
  隱喻販賣毒品之訊息，再由被告出面交易，可見被告原即有販
  賣含第三級、第四級毒品成分之果汁包以牟利之故意，且被告
  亦已著手於販賣第三級、第四級毒品犯罪行為之實行，惟因佯
  裝買家之警員事實上既無購買毒品之真意，實際上尚無可能完
  成本案毒品交易，是核被告所為，係犯修正前毒品危害防制條
  例第4條第6項、第3項之販賣第三級毒品未遂罪及同條例第4條
  第6項、第4項之販賣第四級毒品未遂罪。
㈢被告上開犯行，與葉昱廷間，有犯意聯絡及行為分擔，為共同
  正犯。
㈣被告以一行為而觸犯上開販賣第三級毒品未遂、販賣第四級毒
  品未遂罪，為想像競合犯，應從一重之販賣第三級毒品未遂罪
  處斷。
㈤又被告前因犯幫助詐欺罪，經原審法院以105年度審簡字第902
  號判決判處有期徒刑2月確定，並於106年9月12日執行完畢，
  有本院被告前案紀錄表1份附卷可稽（見本院卷第35至39頁）
  ，其受有期徒刑之執行完畢後，5年以內故意再犯有期徒刑以
  上之本罪，為累犯，然衡酌被告構成累犯之前案與本案屬不同
  罪質之犯罪，尚難逕認被告具有累犯應加重其刑之特別惡性，
  參酌司法院釋字第775號解釋意旨，爰不依刑法第47條第1項規
  定加重其刑。
㈥被告已著手於販賣第三級毒品犯行，惟因佯裝買家之警員事實
  上並無購買毒品真意，是被告雖有販賣毒品之意，事實上仍無
  由完成買賣毒品行為，是其犯罪係屬未遂，爰依刑法第25條第
  2項之規定，按既遂犯之刑度減輕之。
㈦按修正前毒品危害防制條例第17條第2項規定，犯第4條至第8條
  之罪於偵查及審判中自白者，減輕其刑，旨在獎勵犯罪行為人
  之悛悔，同時使偵、審機關易於發現真實，以利毒品查緝，俾
  收防制毒品危害之效。查被告於偵查、原審及本院均自白本件
  販賣第三級毒品未遂犯行，已如前述，符合修正前毒品危害防
  制條例第17條第2項得減輕其刑之要件，爰依上開規定減輕其
  刑，並依法遞減之。
㈧按毒品危害防制條例第17條第1項規定：「犯第4條至第8條、第
  10條或第11條之罪，供出毒品來源，因而查獲其他正犯或共犯
  者，減輕或免除其刑。」，旨在鼓勵毒品下游者具體供出其上
  游供應人，俾進一步擴大查緝績效，揪出其他正犯或共犯，以
  確實防制毒品泛濫或更為擴散。所謂「供出毒品來源，因而查
  獲」，係指被告翔實供出毒品來源之具體事證，因而使有偵查
  （或調查）犯罪職權之公務員知悉而對之發動偵查（或調查）
  ，並因而查獲者而言。查被告於108年3月6日為警查獲後，翌
  日於檢察官訊問即供稱：微信帳號䁥稱「周小生」之人為葉昱
  廷，由葉昱廷張貼毒品果汁包訊息後，買家看到訊息聯絡葉昱
  廷，再由葉昱廷給買家我的微信並提供我的電話等語（見同上
  偵字第7696號卷第44頁），嗣即由警持臺灣桃園地方檢察署檢
  察官拘票，於同年月7日23時許，在桃園市○○區○○路0段000號
  拘提共犯葉昱廷到案，而被告攜往交易之毒品果汁包為共犯葉
  昱廷交付，此節復據共犯葉昱廷經拘提到案後坦認在卷（見同
  上偵字第7990號卷第85頁反面），可見本案確已依被告之供述
  ，查獲共犯葉昱廷，揆諸前揭說明，被告應有毒品危害防制條
  例第17條第1項規定之適用；雖被告及其辯護人主張：本件係
  屬警員佯裝買家偵獲而不致使被告所售毒品因而流入市面，犯
  罪所生結果對社會危害尚屬輕微，且被告供出上游因而查獲共
  犯葉昱廷之行為應足以令被告販毒未遂造成社會法益遭破壞之
  結果予以充分回復而應給予積極正面評價，被告有正當工作，
  賺取薪水需貼補家用，就被告犯行情狀、所生結果及犯後態度
  納入考慮，請求依該規定免除其刑云云，然被告意圖營利而販
  賣第三級毒品，本次犯行雖屬未遂，然所為販賣第三級毒品犯
  罪不僅戕害人民健康，且易衍生其他犯罪，對社會治安潛藏高
  度危險，又被告行為時業已成年，智識正常，難認其對國家刑
  事重典毫無認識，本院審酌被告所為本案犯行之犯罪情節及其
  指述來源所能防止杜絕毒品氾濫之程度等情狀，揆諸比例原則
  、罪刑相當原則，認不宜免除其刑，爰依毒品危害防制條例第
  17條第1項規定減輕其刑，且依刑法第66條但書規定，同時有
  免除其刑之規定者，其減輕得減至3分之2，並再依法遞減之。
㈨按犯罪之情狀顯可憫恕，認科以最低度刑仍嫌過重者，得酌量
  減輕其刑，為刑法第59條所明定。又刑法第59條規定犯罪情狀
  可憫恕者，得酌量減輕其刑，固為法院依法得自由裁量之事項
  ，然非漫無限制，必須犯罪另有特殊之原因與環境，在客觀上
  足以引起一般同情，認為即予宣告法定低度刑期尤嫌過重者，
  始有其適用。是為此項裁量減刑時，必須就被告全部犯罪情狀
  予以審酌在客觀上是否有足以引起社會上一般人之同情，而可
  憫恕之情形，始稱適法（最高法院88年度台上字第6683號判決
  意旨參照）。蓋此旨在避免嚴刑峻罰，法內存仁，俾審判法官
  得確實斟酌個案具體情形，妥適裁量，務期裁判結果，臻致合
  情、合理、合法之理想。又刑法第59條規定之酌量減輕其刑，
  必須犯罪另有特殊之原因與環境，在客觀上足以引起一般同情
  ，認為即使予以宣告法定最低度刑，猶嫌過重者，始有其適用
  。此所謂法定最低度刑，固包括法定最低本刑；惟遇有其他法
  定減輕之事由者，則應係指適用其他法定減輕事由減輕其刑後
  之最低度刑而言。倘被告別有法定減輕事由者，應先適用法定
  減輕事由減輕其刑後，猶認其犯罪之情狀顯可憫恕，即使科以
  該減輕後之最低度刑仍嫌過重者，始得適用刑法第59條規定酌
  量減輕其刑（最高法院100年度台上字第744號判決意旨參照）
  。經審酌被告本案販賣毒品之手段、情節，認被告知悉毒品對
  人體身心健康有所危害，仍意圖營利為本案販賣毒品犯行，將
  造成毒品流通及戕害他人身體健康，且被告所犯販賣第三級毒
  品罪，於依刑法第25條第2項、毒品危害防制條例第17條第2項
  、第1項規定3次減輕其刑後，較之被告販賣第三級毒品犯行對
  社會治安之危害程度，無情輕法重之情形，殊難認有何特殊原
  因或堅強事由，在客觀上足以引起一般同情而有情堪憫恕或特
  別可原諒之處，不符刑法第59條規定，自無該條規定適用。辯
  護人為被告主張依刑法第59條規定酌減其刑，尚非可採。　
四、撤銷改判之理由
㈠原判決以被告販賣第三級毒品未遂犯行事證明確，而予論罪科
  刑，固非無見。惟被告本次犯行未完成交易行為即遭警查獲，
  犯後於偵審中均坦認犯行，並配合調查供出共犯葉昱廷使檢警
  因而查獲，符合刑法第25條第2項、毒品危害防制條例第17條
  第2項、第17條第1項規定等3項減刑事由，且其中毒品危害防
  制條例第17條第1項規定依法得減至3分之2，業如前述，原審
  依刑法第25條第2項、毒品危害防制條例第17條第2項、第17條
  第1項遞減其刑後，量處有期徒刑1年6月，以其罪責與刑相較
  ，尚嫌過重，而有未恰。被告上訴請求依毒品危害防制條例第
  17條第1項規定諭知免刑，固無理由，惟以原判決量刑過重，
  則屬有據，應由本院將原判決予以撤銷改判。 
㈡爰審酌被告無視政府嚴厲查緝毒品禁令，欲藉由販賣本件第三
  、四級毒品獲利，戕害他人身體健康，影響社會治安，行為實
  屬不該，惟考量被告行為時係21歲，年紀尚輕，本件未完成交
  易行為即遭查獲，未實際取得利益，犯後於偵審中均坦認犯行
  ，並配合調查供出共犯葉昱廷使檢警因而查獲，態度良好，兼
  衡被告自陳高職肄業，目前有繼續學業、家庭經濟狀況勉持（
  見108年度偵字第7696號卷第5頁、原審卷第167頁、第265頁）
  、現從事機場物流理貨工作、工作時間為凌晨1點到上午9點，
  同居女友懷孕（見本院卷第64至65頁）等一切情狀，量處如主
  文第2項所示。
㈢沒收
⒈扣案之果汁包10包（驗餘總淨重64.97公克），含有第三級、第
  四級毒品成分，業如前述，均屬違禁物，除採樣檢驗部分業已
  鑑析用罄外，其餘部分不問屬於犯罪行為人與否，俱應依刑法
  第38條第1項規定諭知沒收。而裝盛、包裝上述第三級、第四
  級毒品之包裝袋，因各所含第三級、第四級毒品成分無法析離
  ，應整體視為第三級、第四級毒品之違禁物，不問屬於犯罪行
  為人與否，同依上開法條宣告沒收之。
⒉扣案之IPHONE廠牌行動電話1支（含門號0000000000號SIM卡1 
  張），為被告所有，用以聯繫販賣本案含第三級、第四級毒品
  成分果汁包所用之物，應依毒品危害防制條例第19條第1項規
  定宣告沒收。至扣案之共犯葉昱廷所有，供聯繫販賣本案含第
  三級、第四級毒品成分果汁包所用之IPHONE廠牌行動電話1 支
  （含門號0000000000號SIM卡1 張），業經原審法院於共犯劉
  丞皓所涉本案販賣第三級、第四級毒品犯行判決時，併予宣告
  沒收確定，自無重複宣告沒收之必要。
⒊又本案犯行尚屬未遂，卷內復乏證據可資證明被告已因本案犯
  罪而有所得，當無依刑法第38條之1第1項前段、第3項諭知沒
  收、追徵之餘地，末此敘明。
五、被告經合法傳喚，於本院審理期日無正當理由未到庭，爰不
    待其陳述，逕行判決。　
據上論斷，應依刑事訴訟法第371條、第369條第1項前段、第364
條、第299 條第1項前段，修正前毒品危害防制條例第4條第6項
、第3項、第4項、第17條第1項、第2項、第19條第1項，刑法第2
條第1項、第11條、第28條、第55條、第25條第2項、第47條第1
項、第38條第1項，判決如主文。
本案經檢察官賴謝銓提起公訴，檢察官吳慧蘭到庭執行職務。
中　　華　　民　　國　　109 　年　　8 　　月　　20　　日
                  刑事第十八庭  審判長法  官  吳炳桂
                                      法  官  何俏美
                                      法  官  葉乃瑋 
以上正本證明與原本無異。
如不服本判決，應於收受送達後20日內向本院提出上訴書狀，其
未敘述上訴之理由者並得於提起上訴後20日內向本院補提理由書
（均須按他造當事人之人數附繕本）「切勿逕送上級法院」。
                                      書記官  程欣怡
中　　華　　民　　國　　109 　年　　8 　　月　　20　　日
附錄：本案論罪科刑法條全文
修正前毒品危害防制條例第4條
製造、運輸、販賣第一級毒品者，處死刑或無期徒刑；處無期徒
刑者，得併科新臺幣2 千萬元以下罰金。
製造、運輸、販賣第二級毒品者，處無期徒刑或7 年以上有期徒
刑，得併科新臺幣1 千萬元以下罰金。
製造、運輸、販賣第三級毒品者，處7 年以上有期徒刑，得併科
新臺幣7 百萬元以下罰金。
製造、運輸、販賣第四級毒品者，處5 年以上12年以下有期徒刑
，得併科新臺幣3 百萬元以下罰金。
製造、運輸、販賣專供製造或施用毒品之器具者，處1 年以上7
年以下有期徒刑，得併科新臺幣1 百萬元以下罰金。
前五項之未遂犯罰之。
附表：
編號       物品名稱、數量  宣告內容  1 扣案之含第三級毒品4-甲基甲基卡西酮、第四級毒品消西泮成分之果汁包10包（含包裝袋10個，驗餘總淨重64.97 公克）    沒收  2  扣案之IPHONE廠牌行動電話1 支（含門號0000000000號SIM 卡1 張）    沒收